# 清缴陈版，其他信息的相关问题

提问人：gpqg 时间：2019-09-17 13:34:36
陈版，如果对审计报告发表的是无法表示意见，那么是否还需要增加其他信息事项段呢？如果要增加，该如何进行描述呢？
谢谢陈版！

回答人：chenyiwei
根据 “《中国注册会计师审计准则第 1521 号——注册会计师对其他信息的责任》应用指南”：
58 ．当注册会计师对财务报表发表无法表示意见时，提供审计的进一步详细情况，包括其他信息部分，可能会使财务报表整体的无法表示意见显得逊色。
因此，在这些情况下，根据《中国注册会计师审计准则第 1502 号——在审计报告中发表非无保留意见》的规定，审计报告不包括针对本准则报告要求的部分。

提问人：gpqg 时间：2019-09-18 12:20:32
陈版，在无法表示意见中，加强调事项段或其他事项段是不是也会使无法表示意见显得逊色呢？所以一般情况下不会在无法表示意见中增加强调事项段或其他事项段，是吗？
谢谢陈版！

回答人：chenyiwei
一般可以这样理解。